

ROBERTO LEANDRO VEINTEMILLA

Programador Web Full Stack Junior

DATOS PERSONALES

Nacionalidad: Argentina Estado civil: Soltero 07/07/1992

DATOS DE CONTACTO





(011) 15 5137-2235

José Hernandez 19, Pilar, Buenos Aires, Argentina





robertoveintemilla@gmail.com robert_lean@live.com.ar https://github.com/ Robertlean/



https://www.linkedin.com/in/robert o-leandro-veintemilla-429a888a/

HABILIDADES TECNICAS























SOBRE MÍ

Me considero un joven apasionado por la **informática** y la **tecnología**, con ganas de adquirir experiencia laboral. Me destaco por mi capacidad de aprendizaje en el mundo de la **programación**, mi compromiso y dedicación. Terminé mi curso de programación web Full Stack pero me oriento más al **back-end**

EXPERIENCIA LABORAL

Digital House - Fundación Formar

Ayudante Docente - Programación Web Full Stack Abril 2021 - Noviembre 2021

Ayudante de profesor. Siendo orientador de los grupos de la clase para proyectos integradores.

Desarrollo web de Congelados Go!

Desarrollo web - Proyecto Final para Digital House Noviembre 2020 - Enero 2021

Desarrollo de página e-commerce para Congelados Go! Pilar Proyecto final para Digital House

Congelados Go! Pilar

Emprendimiento familiar Enero 2020 - actualidad

Manejo de redes sociales Facturación Repartidor Diseñador gráfico(Photoshop)

Dash Deportes e-commerce

Atención al cliente ecommerce Agosto 2018 - diciembre 2018

atención ecommerce en Mercado Liebre atención en Instagram Logística

Restaurant 1888

Ayudante de mozo Octubre 2017 - Mayo 2018

Preparación de la barra Preparación de tragos Bachero

IDIOMAS

Español

Nativo

Inglés

Fonética: Básico Escritura: Intermedio

Portugués

Fonética: Básico Escritura: Intermedio

FORMACIÓN ACADÉMICA

Digital House y Fundación FORMAR

Desarrollo Web Full Stack Developer Abril 2020 - Noviembre 2020 (Finalizado)

HTML5, CSS3 y JavaScript
Bootstrap 4
Metodología ágiles - scrum
Base de datos(MySQL y POSTGRESQL)
NodeJS - ExpressJs
Sequelize
Manejo de repositorios GIT / GitHub
ReactJs

Universidad Tecnológica Nacional- Región Delta (CAMPANA)

Ingeniería de sistemas de la información Sin finalizar

Matemáticas Programación en Pascal Algebra

Universidad César Vallejo (PERÚ)

Ingeniería de sistemas de la información Sin finalizar

Matemática Programación en C++ Algoritmos Diagrama de flujos

Instituto Almafuerte Pilar

Bachiller en economía y gestión de las organizaciones 2009 - 2011 (Finalizado)

Secundaría

OTROS ESTUDIOS

Ingles - Open English Noviembre 2021 - actualidad

Aceleración en Alkemy - NodeJs Diciembre 2021 - Enero 2022